【裁判字號】    98,上訴,574
【裁判日期】    980818
【裁判案由】    殺人未遂
【裁判全文】
臺灣高等法院臺南分院刑事判決         98年度上訴字第574號
上  訴  人
即  被  告  乙○○
                    (
選任辯護人  扶助律師  黃厚誠
上列上訴人因殺人未遂案件，不服臺灣台南地方法院97年度訴字
第1230號中華民國98年4月16日第一審判決（起訴案號：臺灣台
南地方法院檢察署97年度偵字第9449號），提起上訴，本院判決
如下：
    主  文
原判決撤銷。
乙○○殺人未遂，累犯，處有期徒刑伍年貳月。
    事  實
一、乙○○曾因過失傷害、公共危險（肇事逃逸）等案件，由本
    院於民國（下同）93年4月22日分別判處有期徒刑2月、5月
    ，並定其應執行刑為有期徒刑6月，嗣經最高法院於同年7月
    8日駁回上訴確定，甫於93年8月27日易科罰金執行完畢。
    其自97年6月6日起即受僱於甲○○所經營位在臺南市○○路
    ○段103號「KLG炸雞店」，負責炸雞等工作，因乙○○常遭
    甲○○指責工作不力，且乙○○多次向甲○○表示欲離職並
    結算薪資，均未獲回應，遂對甲○○心生不滿。其後於97年
    6月27日（起訴書誤載為28日）約晚上21時50分許，在上址
    炸雞店內，甲○○因乙○○於工作上表現不佳而予以指責，
    乙○○一時憤怒難抑，竟基於殺人之犯意，以右手持平日剪
    雞排所用之銳利剪刀，突至甲○○背後，並以左手壓制其身
    體，以刀尖朝下之方式，朝甲○○之背部及右臂猛刺數刀，
    致甲○○因而受有背部穿刺傷共5處（各為0.7公分、1.7公
    分、1.5公分、1.3公分、1.2公分）合併雙側肺臟刺傷及氣
    胸、右上臂穿刺傷0.7公分、右前臂穿刺傷0.2公分、左手臂
    撕裂傷1.2公分、頸部瘀傷等傷害。乙○○刺完甲○○後，
    因鄰居勸阻，乃將前開剪刀插在店內桌子之桌面上，附近攤
    販丙○○見狀即叫乙○○離開店內，並囑其妻報警。其後，
    甲○○走出店外，乙○○復在店外與甲○○發生拉扯，並咬
    甲○○之手及以手掐住甲○○脖子，經丙○○制止。嗣警方
    據報到場後當場逮捕乙○○，並扣得上開剪刀1把。甲○○
    經送往成功大學醫學院附設醫院急救，始倖免於死亡。
二、案經甲○○訴由臺南市警察局第二分局報告臺灣臺南地方法
    院檢察署檢察官偵查起訴。
    理  由
壹、證據能力方面：
一、被告以外之人於審判外之言詞或書面陳述，除法律有規定者
    外，不得作為證據。被告以外之人於檢察事務官、司法警察
    官或司法警察調查中所為之陳述，與審判中不符時，其先前
    之陳述具有較可信之特別情況，且為證明犯罪事實存否所必
    要者，得為證據。刑事訴訟法第一百五十九條第一項、第一
    百五十九之二分別定有明文。查證人（即告訴人）「甲○○
    」於警詢之陳述，係審判外之陳述，被告不同意列為證據，
    與其於原審具結並經交互詰問之證述內容，大致相符，無刑
    事訴訟法第一百五十九條之二情事，自無證據能力，不得為
    本案證據。
二、按被告以外之人於審判外之陳述，雖不符前4條之規定，而
    經當事人於審判程序同意作為證據，法院審酌該言詞陳述或
    書面陳述作成時之情況，認為適當者，亦得為證據。又當事
    人、代理人或辯護人於法院調查證據時，知有第一百五十九
    條第一項不得為證據之情形，而未於言詞辯論終結前聲明異
    議者，視為有前項之同意。刑事訴訟法第159條之5定有明文
    。經本件成功大學醫學院附設醫院（下稱成大醫院）所出具
    被害人甲○○於97年6月27日晚間急診之診斷證明書3紙（警
    卷第27頁、97年度偵字第9449號卷第27頁、第28頁）及於97
    年10月2日以成附醫外字第0970016948號函附被害人診療資
    料摘錄表（本院卷第50、51頁），均係被告以外之人於審判
    外之書面陳述，依刑事訴訟法第159條第1項規定，不具證據
    能力，且上開診斷證明書及診療資料摘錄表亦為針對本件個
    案所作成，非屬刑事訴訟法第159條之4第2款所謂得成為傳
    聞例外之業務文書。惟本件被告乙○○、辯護人及檢察官於
    審判程序中知有第一百五十九條第一項不得為證據之情形，
    而未於言詞辯論終結前聲明異議者，視為同意將上開書面作
    為證據，而本院審酌該書面陳述，自外部觀之，乃醫師基於
    專業知識所作成，且未敘述傷害經過、何人傷害等事實，具
    有相當之中立性，且其作成過程並無不適當之情形，亦與
    本件殺人未遂之待證事實，具有相當之關聯性，是本院認依
    前揭法條規定，上開書面應取得證據能力。
三、行政院衛生署嘉南療養院經本院囑託就本件被告施以精神鑑
    定，該院於98年3月16日以嘉南司字第0980001606號函所附
    之精神鑑定報告書（本院卷第171至第176頁）函覆本院。因
    上述嘉南療養院之精神鑑定報告書詳細敘述鑑定之經過與結
    果，包含使用魏式成人智力測驗、身體檢查、精神狀態檢查
    、心理衡鑑等，內容具體明確，不僅將鑑定結果函覆，並將
    鑑定經過一併載明於鑑定報告書中，詳盡記載檢查結果且載
    明檢查經過，核與刑事訴訟法第206條第1項規定之法定記載
    要件相符，自有證據能力。
四、至扣案之剪刀1把，係經偵辦員警依法定程序合法扣得；另
    被害人於案發後在成大醫院所拍攝之受傷部位照片6張、警
    察採證之現場照片6張及被告受傷部位之照片8張 (警卷第12
    頁至第21頁），為科技電子或機械運作所留存之影像，並非
    供述證據，不受傳聞法則之限制，復無證據證明係公務員違
    背法定程序或經偽造、變造所取得，是認前揭扣案物及照片
    等證據，亦具有證據能力。
五、按被告以外之人於審判外之陳述，雖不符前四條之規定，而
    經當事人於審判程序同意作為證據，法院審酌該言詞陳述或
    書面陳述作成時之情況，認為適當者，亦得為證據。當事人
    、代理人或辯護人於法院調查證據時，知有第一百五十九條
    第一項不得為證據之情形，而未於言詞辯論終結前聲明異議
    者，視為有前項之同意。刑事訴訟法第一百五十九條之五定
    有明文。本件以下所引被告以外之人於審判外之陳述，雖屬
    審判外之言詞陳述，惟檢察官、辯護人、被告均知有不得作
    為證據之情形，並無不同意作為證據，且未於本院審理言詞
    辯論終結前聲明異議，視為已同意作為證據。又本院審酌上
    開陳述作成時之情況，係在自由意志下所為陳述，並親閱筆
    錄無訛後始簽名作成，認該證言作為證據為適當，依上開說
    明，自有證據能力，而得為本案證據。
貳、實體方面：
一、訊之被告乙○○固坦承於前揭時、地，持剪刀刺傷被害人甲○○，致其受有「背部穿刺傷共5處 (各為0.7公分、1.7公
    分、1.5公分、1.3公分、1.2公分）合併雙側肺臟刺傷及氣
    胸、右上臂穿刺傷0.7公分、右前臂穿刺傷0.2公分、左手臂
    撕裂傷1.2公分、頸部瘀傷」等傷害。惟矢口否認有殺害被
    害人之故意，辯稱：「案發前被害人以工作問題斥責伊，且
    說要讓伊死，隨後伊便向被害人說要辭職，要求被害人支付
    薪資，但被害人當時不但話講的很難聽，且有不想支付伊薪
    資之意思，並說有膽就拿剪刀刺他且彎腰作勢讓伊刺，伊一
    時生氣即以三字經「幹」字辱罵被害人，並拿起工作時所用
    之剪刀朝被害人身上刺，前面4刀是被害人叫伊繼續刺的，
    第5刀才是伊主動刺，刺完後因恰有顧客上門，被害人即叫
    伊去招呼客人，後來因被害人抓伊的衣服要打伊，伊為了反
    抗才用手抓住被害人的脖子，伊沒有跑到被害人背後，用手
    壓制他的身體，是他自己彎腰要求伊刺他，當時伊很生氣，
    比較沒有理智，衝動才會拿剪刀刺他，伊並無殺害被害人之
    故意，只是傷害而已」云云。辯護意旨則以：「因被告工作
    關係時常遭被害人責備，案發當時被告又遭被害人指責，一
    時怒氣興起才持剪刀刺向被害人背部，被告於刺傷被害人後
    即將剪刀插於桌上，且因當時有顧客光顧，被告尚應被害人
    要求而前往招呼，之後除有與被害人發生拉扯外，被告並未
    再持剪刀攻擊被害人，亦無向被害人喊「乎你死」等語，反
    於案發後主動留在現場等待警察前來處理，並在未經任何勸
    阻下，即自行停止並將剪刀插於現場桌上，倘若被告真有殺
    人犯意，何以不一開始即可持剪刀刺向被害人要害部位。是
    被告實因累積多日之壓力而於案發時再遭被害人責備，一時
    氣憤下方為之傷害行為，絕非基於殺人意圖而犯之。況且，
    被告經行政院衛生署嘉南療養院精神鑑定結果，判斷被告有
    「疑似精神分裂症前兆期」症狀，而有溝通能力欠佳、衝動
    控制力差及習慣以暴力行為解決爭端之情形，本案即因被告
    對工作上之不滿，僅能以其所知之方式宣洩而致發生，故被
    告應無殺人之故意，本案被告行為時，因精神障礙或其他心
    智缺陷之原因，致其辨識行為違法或依其辨識而行為之能力
    ，顯著減低，有再予鑑定其精神奘況之必要，且被告係自首
    」云云。
二、經查：
（一）被告於上開時、地，持剪刀刺向被害人背部、右上臂及右
      前臂數刀，而使被害人受有上揭所述之傷害，嗣因及時送
      醫急救而倖免於死等情，業據證人（即被害人）甲○○於
      97年10月9日在原審審理中到庭結證稱：「被告確係於案
      發時以左手壓住伊身體，並用右手持剪刀刺傷伊」等情明
      確。且被告對於其在上揭時、地，持前開剪刀刺傷被害人
      ，造成前述傷害等情亦坦承不諱，且有現場照片6張、被
      害人受傷照片6張在卷可證（警卷第12-14頁、第19-21頁
      ），而被害人所受之傷勢，亦有成大醫院出具之診斷證明
      書一份附卷足憑（97年度偵字第9449號卷第27頁）。是被
      告於前開時、地，持前開剪刀刺傷被害人之事實，應堪認
      定。
（二）按殺人未遂罪之成立，以有戕害他人生命之故意，著手於
      刺殺之實行而未發生死亡之結果為要件（最高法院47年台
      上字第1364號判例參照）。是刑法上殺人未遂罪與傷害罪
      之區別，本視加害人有無「殺意」為先決條件，而二者之
      最主要區別乃在於行為人「主觀犯意」之不同，行為人內
      心主觀意思，應以行為人於加害時，有無殺意或使人受傷
      之故意以為斷。然被害人所受之傷害程度及加害人所使用
      兇器，雖可藉為認定有無殺意之心證，惟非判斷二罪之絕
      對標準，但加害人之下手情形如何，於審究犯意方面，仍
      不失為重要參考資料，是判斷殺人未遂或傷害二者不同之
      犯意時，自應將當時所存在之一切客觀情況，如行為人與
      被害人之關係、行為當時之手段是否猝然致被害人難以防
      備、攻擊時之力量是否猛烈足資使人斃命、攻擊所用之器
      具、攻擊部位、次數等因素全盤併予審酌。
（三）查本件被告持以行兇之前開剪刀，係以金屬材質製成，刀
      柄雖短但極其鋒利，有前開剪刀扣案可憑。前開剪刀係被
      害人經營之炸雞店用以剪開雞排之工具，亦據被告供明在
      卷。亦即，前開剪刀可持以剪開雞肉及其骨骼，參諸卷附
      現場照片及被告之供述，被告於刺傷被害人後，復將前開
      行兇之剪刀插入於店內桌子之桌面上，顯見其甚為鋒利，
      若持以刺中人體，當足以穿透人體皮肉層而傷害人體，甚
      或足以致命。再者，人體背部肌肉群並不發達，且背部與
      體內臟器接近，如持利器刺入人體背部，極易刺中體內臟
      器造成致命之危險。被告平日工作即需使用前開剪刀，對
      前開剪刀之鋒利程度理當知之甚明，竟持之猛刺被害人背
      部、右上臂及右前臂數刀，使被害人因而受有多達「7處
      之穿刺傷」，且其中集中於「背部」即達「5處之多」，
      背部之穿刺傷甚至造成合併「雙側肺臟刺傷及氣胸」，經
      緊急胸腔鏡輔助探查，並行肺部及胸壁穿刺傷修補手術，
      始能倖免於死，此有卷附前開診斷證明書及成大醫院97年
      10月2日成附醫外字第0970016948號函覆之診療資料摘錄
      表影本各1紙（原審卷第50-51頁）、被害人之受傷部位照
      片6張可稽。足見被告攻擊被害人時係接續多次將剪刀刺
      入被害人身體，且用力猛烈致剪刀深入被害人體內，傷及
      肺臟、胸腔。本件由被告所持之兇器之材質及銳利程度、
      攻擊時之力量猛烈、攻擊部位為人體軀幹背部與體內臟器
      接近處、且係接續多次將剪刀刺入被害人身體，而非單一
      攻擊後即停止等情綜合觀之，被告於攻擊被害人時，主觀
      上應有斷絕被害人生命之故意。被告因工作不力及多次表
      示欲離職，未獲回應，對被害人積怨甚深，一經被害人指
      責，即心生怨恨，難以抑制，竟毫不猶豫手持剪刀猛刺被
      害人背部達5次之多，甚至達到肺臟，造成氣胸，其氣憤
      之情，可以想見，以被告當時一念之間，氣憤達到頂點，
      幾乎失去理智，顯非僅係傷害被害人，給予教訓而已，應
      是已有奪取被害人生命之殺人犯意。惟被告手持剪刀，連
      刺被害人7次後，鄰居已經發現，被告始將剪刀猛力插在
      店內桌子之桌面上，亦僅是未遂而已。是以，被告辯稱伊
      無殺害被害人之故意，及辯護人所辯被告並未刺向被害人
      之要害部分，且被告於行為後即自行停止並將剪刀置於現
      場桌上，故僅具有傷害之意圖云云，尚難採信。
（三）另被告辯稱：「係被害人挑釁並彎腰叫伊刺他」云云，惟
      為證人甲○○所否認。況且，即令被害人向被告稱有膽就
      拿剪刀刺他，其真意亦僅係挑釁，而非同意被告持剪刀刺
      殺。從而，被告上開所辯，尚不可採。被告及辯護人另均
      辯稱：「案發時，因有顧客光顧，被告尚應證人甲○○要
      求而前往招呼，被告未經勸阻即自行停止，且於案發未離
      開現場，顯見被告並無殺害證人甲○○之意圖」云云。惟
      查，證人甲○○於原審證稱：「（當時你讓被告刺傷之後
      ，你有沒有繼續叫他顧店，然後你自己跑到隔壁找賣肉燥
      飯的老闆求救?）沒有，因為之後他（被告）又刺第2次，
      刺完後鄰居來了，然後把剪刀刺在桌上，之後我要出去，
      他 (被告）又拿電視旁有一支雨傘打我」等情，核與證人
      （即隔壁攤販）丁○○於原審所證稱：「（妳看到的經過
      ，妳所知道的，被害人有沒有叫乙○○顧店、接待客人，
      他有沒有講到（這）句話?）沒有。」等語相符。再者，
      證人（即鄰近之攤販）丙○○於原審亦供稱：他在第一時
      間有親眼看到被告將前開剪刀插在桌子上，他就叫被告先
      出去（原審卷第101頁），並叫他老婆報警（原審卷第97
      頁）。他叫老婆報警後，又在忙，就探頭看一下，被告與
      被害人有在拉扯，他就過去叫他們不要再繼續下去（原審
      卷第97頁）。被告有咬被害人及掐被害人脖子等情（原審
      卷第100、103頁）。亦即，被告與被害人仍持續有肢體衝
      突。被告及辯護人所稱：案發時，因有顧客光顧，被告尚
      應證人甲○○要求而前往招呼一節，尚無從認定為真實。
      又被告未經勸阻即自行停止刺殺，且於案發未離開現場一
      節，僅足以認定被告未完成殺人行為，係因已意中止而未
      遂，尚不足以認定其之前實施刺殺被害人行為時並無殺害
      被害人之故意存在。
（四）另辯護人雖辯稱：「被告經行政院衛生署嘉南療養院精神
      鑑定結果，判斷被告有『疑似精神分裂症前兆期』症狀，
      而有溝通能力欠佳、衝動控制力差及習慣以暴力行為解決
      爭端之情形，本案即因被告對工作上之不滿，僅能以其所
      知之方式宣洩而致發生，是被告應無殺人之故意」云云。
      惟原審法院依職權送請行政院衛生署嘉南療養院鑑定被告
      之精神狀況，經該院對被告鑑定之結果，認曾員（即被告
      ）目前的智力表現為中等，在本次鑑定過程中並無明顯精
      神病症狀，雖有溝通能力、衝動控制欠佳外，其對於法律
      之認知亦顯然欠缺。曾員鑑定過程中反覆提及對方也有錯
      ，並不認為自己需負極大責任、亦不在意最後之判決結果
      ，對照其先前於本院住院期間之行為表現，僅能以「疑似
      精神分裂症前兆期」解釋，但其狀況並未達導致其辨識行
      為違法或依其辨識而行為之能力顯著減低等情，此有該院
      出具之精神鑑定報告書在卷可稽（原審卷第172頁至第176
      頁）。佐以被告於案發後接受檢察官初次偵訊、歷次偵訊
      及本院調查審理之表述，就其案發前後之事實均能正常陳
      述，亦能針對問題適切回答，更明白於案件關鍵處加以辯
      駁，表示其明瞭犯罪情節與可能發生之後果，主觀上實與
      一般人之價值判斷無任何異常之處，足徵被告於行為時之
      精神狀態並無精神障礙、心智缺陷致不能辨識行為違法之
      情形，是辯護人主張：「被告於案發時應無殺人故意」云
      云，誠難採信。
（五）又被害人受有傷害，本係殺人行為之所造成之狀態，即殺
      人行為一旦著手實行，則不論既、未遂與否，被害人均會
      因行為人之行為而受有傷害之結果。而行為人主觀上之犯
      意為何，係以行為之當時加以判斷，是行為人行為時所具
      有之殺人犯意或傷害犯意即無同時存在之餘地。因之，行
      為人行為時主觀上具有殺人之犯意，即不得以未致被害人
      死亡而僅有受傷之結果，轉而認定行為人主觀上為傷害之
      犯意而成立傷害罪。準此，殺人未遂與傷害二者行為間，
      仍應以行為人於行為時之主觀犯意是否具有殺意以為斷，
      而不得以被害人未有死亡之結果，逕以排除行為人具有殺
      人故意之主觀可能性。因本件被告主觀上應有殺人之犯意
      ，已如前述，是被害人雖僅有傷害之結果，則不論被告主
      觀上具有直接或是間接之殺人故意，仍應以殺人未遂罪加
      以審認。另最高法院94年度台上字第1011號判決，係針對
      該公共危險案件原審判決理由欄內，先予認定上訴人主觀
      上有直接故意，後似又審認上訴人亦有間接故意，前後理
      由不一，未詳加釐清、明確認定上訴人主觀上之犯意，而
      有不足以依放火未遂罪論處及適用法律當否之問題，此與
      本件判斷被告主觀上究為殺人故意或為傷害故意之情形迥
      然有別，自不得一概而論。是辯護人執最高法院45年台上
      字第852號判例及94年度台上字第1011號判決意旨，認為
      本件被害人既未發生死亡之結果，自無從判斷被告主觀上
      是否具有間接之殺人故意，而無成立殺人未遂罪可能云云
      ，容有誤會，附此敘明。
（六）本件係中正派出所巡佐李曜丞、警員張特福兩人於97年6
      月27日21時42分，接獲勤務指揮中心警員黃俊榮通報，台
      南市○○區○○路3段107號民眾報案有糾紛，警員到現場
      時，報案人丁○○表示是金華路103號KLG炸雞店發生員工
      乙○○持剪刀殺害老闆甲○○，待警員到達該炸雞店時，
      發現甲○○受傷倒在該店裡，報案人就向警員表示，是坐
      在店門口旁椅子上之男子乙○○所為，員警詢問被告乙○○，其回答是等情，有台南市警察局第二分局98年7月15
      日南市警二刑字第09842193830號函及所附交辦單、受理
      各類案件紀錄表及警員張特福勤務報告各一紙在卷可稽（
      本院卷第72-75頁），參酌證人丁○○於原審證稱：「（
      問：警察來的時候，妳在場嗎？）有。我在場」、「那時
      候警察來時，他（即被告）好像已經被賣肉燥飯的拉開，
      坐在外面，沒有在店裡」等情（原審卷第95頁），證人丙○○於原審證稱：「警察來的時候，被告還在現場」、「
      就叫他不要想太多，先到旁邊」等情（原審卷第104頁）
      ，亦證實被告當時人在店外，足以佐證警員張特福之勤務
      報告與事實相符，可以採信。警員張特福在現場既已知道
      被告持剪刀刺傷被害人，則被告就警員之詢問，承認其持
      剪刀刺傷被害人，顯與自首要件不符，至實際報案人係何
      人，與被告是否自首無關，是辯護人辯稱：被告係自首等
      情，即不足採。
（七）本件被告於97年11月26日至行政院衛生署嘉南療養院門診
      鑑定，該院已依據被告之會談內容、鑑定當天該院社工師
      及心理師之報告、及被告在該院之病歷（含相關檢驗及檢
      查報告），經鑑定醫師郭昭麟、李俊宏予以鑑定，自有其
      專業判斷。其精神鑑定報告書陸個人史之4家庭狀況及柒
      精神疾病史，已詳載其家庭狀況及被告與其父衝突之狀況
      ，是傳訊被告之父說明被告之生活及精神狀況，及由被告
      之父陪同被告鑑定，並不影響上開鑑定結果。又上開精神
      鑑定報告書陸個人史，就被告學校、職業、家庭狀況、婚
      姻、兵役、生理疾病、物質使用、病前個性，及柒精神疾
      病史，均有詳細之記載及論述，據為鑑定之基礎，是被告
      於羈押中，雖有多次與人口角及互毆行為等情，有台南看
      守所98年7月8日南所戒字第0980005614號函及所附獎懲報
      告表4紙可稽（本院卷第66-70頁），亦不影響被告之精神
      鑑定結果。本件自無庸再由被告之父陪同被告為精神鑑定
      。
三、綜合上述，本件被告確有殺害被害人之故意，應無疑義，被
    告前開辯解，並無足取。本件本案事證明確，被告犯行堪以
    認定，應依法論科。
四、核被告所為，係犯刑法第271條第2項、第1項之殺人未遂罪
    。被告當時係因鄰居在場並勸阻拉住，而停止殺害行為，已
    經被告於警詢時供述在卷（警卷第2頁），被告並非因己意
    而中止殺害犯行甚明，是被告已著手於上開犯罪行為之實行
    而不遂，為未遂犯，應依刑法第25條第2項規定，按既遂犯
    之刑減輕之。另被告曾因過失傷害、公共危險（肇事逃逸）
    等案件，由本院於93年4月22日分別判處有期徒刑2月、5月
    ，並定其應執行刑為有期徒刑6月，嗣經最高法院於同年7月
    8日駁回上訴確定，甫於93年8月27日易科罰金執行完畢，此
    有臺灣高等法院被告前案紀錄表在卷可佐。其前受徒刑之執
    行完畢，嗣於5年以內故意再犯本件有期徒刑以上之罪，為
    累犯，應依刑法第47條第1項之規定加重其刑，並先加後減
    。
五、原審依據上開事證，對被告論處罪刑，固非無見。然查，原
    判決於理由內認被告未經勸阻即自行停止刺殺，且於案發時
    未離開現場，僅足以認定被告未完成殺人行為係因己意中止
    而未遂（原審判決書第6頁），似認為刑法第27條第1項之中
    止犯，惟嗣又依刑法第25條第2項規定之未遂犯減輕其刑（
    原審判決書第8頁），前後矛盾，自有未當。上訴人即被告
    認其僅係傷害，據以提起上訴，雖無理由，然原判決既有上
    開瑕疵，自應由本院撤銷改判。爰審酌被告僅因情緒不佳即
    放任行為之失控，並進而持足以致命之剪刀刺傷被害人之身
    體，雖未造成死亡之結果，但手段兇殘，已嚴重危害社會秩
    序並徒增社會暴戾之氣，惟念及因家庭狀況而造成觀念及行
    為上之偏差，及其犯罪動機、目的、所受之刺激及犯後態度
    等一切情狀，量處有期徒刑五年二月。扣案之剪刀1把，雖
    為被告犯罪所用之物，惟其屬被害人所有，爰不為沒收之諭
    知。
據上論結，應依刑事訴訟法第369條第1項、第364條、第299條第
1項，刑法第271條第1項、第2項、第25條第1項、第47條第1項，
判決如主文。
本案經檢察官謝錫和到庭執行職務。
中    華    民    國    98    年    8     月    18    日
                  刑事第三庭    審判長法  官  陳義仲
                                      法  官  蘇清水
                                      法  官  宋明中
以上正本證明與原本無異。
如不服本判決應於收受送達後10日內向本院提出上訴書狀，其未
敘述上訴理由者，並得於提起上訴後10日內向本院補提理由書（
均須按他造當事人之人數附繕本）「切勿逕送上級法院」。
                                      書記官  黃子起
中    華    民    國    98    年    8     月    18    日
附錄本案論罪科刑法條全文：
中華民國刑法第271條（殺人罪）：
殺人者，處死刑、無期徒刑或10年以上有期徒刑。
前項之未遂犯罰之。
預備犯第1項之罪者，處2年以下有期徒刑。


司法院資訊處製作；財團法人民間司法改革基金會備份。
